臺灣高等法院刑事裁定　　　　　　　　　　　　　　九十一年度交抗字第一二六號
　　抗告人即
　　異議人即
　　受處分人　甲○○
右抗告人因違反道路交通管理處罰條例案件，對於台灣士林地方法院九十年度交聲字
第三○三號，中華民國九十年十二月二十七日裁定（原處分案號：交通部公路局臺北
區監理所基隆監理站基監字第裁四二─Ｃ00000000號），提起抗告，本院裁
定如左：
    主  文
抗告駁回。
    理  由
一、按營業小客車駕駛人之執業登記證，未依規定安置車內指定之插座或以他物遮蔽
    者，處新台幣( 下同 )一千五百元罰鍰，道路交通管理處罰條例第三十六條第三
    項定有明文。
二、本件受處分人即異議人甲○○於民國（下同）九十年四月十二日晚上九時五十分
    許，駕駛車牌號碼ＯＸ─八七六號營業小客車，行經台北縣汐止市○○路○段汐
    止火車站前，未依規定安置營業小客車執業登記證於車內指定之插座內，經警攔
    檢舉發，有舉發違反道路交通管理事件通知單附卷可稽。原處分機關交通部公路
    局台北區監理所基隆監理站依上開法律規定，裁處受處分人罰鍰一千五百元，於
    法並無不合。原審法院因而駁回受處分人之異議，認事用法，洵無不當。
三、受處分人抗告意旨略以：營業小客車駕駛人並無必須二十四小時營業之規定，亦
    未限制不得轉作非營業之使用，如載送親友等。舉發當時，受處分人已收工不營
    業，才將執業登記證收起來，先至汐止家樂福購物，後遇到「熟人」，順便送他
    一程至汐止火車站搭車，至該友人僅是公共場所中數面之緣之舊識，事隔多年記
    不住其姓名，乃人之常情，且汐止火車站前人潮來往，若有意營業，即可順向朝
    北載客，不會打著左轉燈，等待燈號伺機迴轉至南向車道回家云云，並提出家樂
    福統一發票影本為證。
四、經查：受處分人已坦承當時營業小客車執業登記證未置於車內指定之插座內，且
    執行巡邏勤務員警林建良攔檢該車，發現其執業登記證未放置於指定位置，始依
    法舉發，有台北縣警察局汐止分局九十年十月二十八日九十北警汐裁字第七三七
    六號書函在卷可稽。至受處分人之前是否曾至家樂福賣場購物，與其舉發時載客
    至汐止火車站無關。且受處分人既稱搭載「熟人」至汐止火車站搭車，但無法舉
    出該「熟人」之姓名、住址，已與情理不符。其復稱該人僅在公共場所有數面之
    緣，如何為「熟人」？且公共場所數面之緣之人，如何可能在不營業已收工情況
    下，免費載送？是受處分人所辯已下班未營業，始將執業登記證收起云云，屬事
    後卸責之詞，不足採信。其抗告為無理由，應予駁回。
五、據上論斷，應依交通道路管理處罰條例第八十九條、刑事訴訟法第四百十二條，
    裁定如主文。
中     華     民     國     九十一    年      二      月     二十六     日
                            臺灣高等法院刑事第五庭
                                審判長法  官  曾  德  水
                                      法  官  楊  貴  雄
                                      法  官  趙  功  恆
右正本證明與原本無異。
不得再抗告。
                                      書記官  孫  佩  琳
中     華     民     國     九十一    年      二      月     二十六     日
